【裁判字號】    97,抗,258
【裁判日期】    970930
【裁判案由】    訴訟救助
【裁判全文】
臺灣高等法院高雄分院民事裁定           97年度抗字第258號
抗  告  人  甲○○
上列抗告人因與康寶事業有限公司間請求損害賠償事件，聲請訴
訟救助，對於中華民國97年8 月20日台灣高雄地方法院97年度審
救字第93號裁定，提起抗告，本院裁定如下：
    主  文
抗告駁回。
抗告費用新台幣壹仟元由抗告人負擔。
    理  由
一、按當事人因無資力支出訴訟費用而聲請訴訟救助者，關於請
    求救助之事由，應提出能即時調查之證據，以釋明之，此觀
    民事訴訟法第109 條第2 項、第284 條之規定自明。所謂「
    無資力」，係指窘於生活，且缺乏經濟信用者而言（最高法
    院43年度台抗字第152 號判例參照）。申言之，若非取給於
    自己或家族所必需之生活費不能支出訴訟費用，且無籌措款
    項以支出訴訟費用之信用技能，不能謂之為無資力支出訴訟
    費用（最高法院88年度台聲字第582 號裁判意旨參照）。
二、抗告意旨則以：伊因氣喘住院36天，並需負擔伊與現已成年
    但尚在學之獨子之生活費暨學雜費用，而原法院查得伊受贈
    於堂兄之房產，現仍有水電及房捐之負擔等語，就原審駁回
    其訴訟救助聲請之裁定提起抗告。
三、經查，抗告人聲請訴訟救助，雖經提出台南市北區實踐里辦
    公室出具之清寒證明書及慢性病連續處方影本為憑，惟慢性
    病連續處方（箋）僅能證明抗告人確罹患慢性疾患，不足作
    為無資力支出本案訴訟費用新台幣（下同）8 萬0200元之釋
    明，及抗告人所提清寒證明書，係由里長出具，惟里長並無
    客觀資料足以認定里民之資力狀況，其受里民之託出具清寒
    證明之標準不一，亦不足憑以釋明抗告人之資力狀況。況查
    ，依抗告人之稅務電子閘門財產所得調件明細表記載，抗告
    人95年度尚有財產交易所得95,017元，利息所得162,416 元
    ，96年度有利息所得收入125,165 元，且名下有房屋一棟及
    土地一筆，財產總額（不含存款）為862,472 元，足認其尚
    非無資力支出訴訟費用之人。是原裁定駁回其訴訟救助之聲
    請，於法並無違誤。抗告意旨仍執詞指摘原裁定不當，為無
    理由，應予駁回其抗告。
據上論結，本件抗告為無理由，依民事訴訟法第495 條之1 第1
項、第449條第1項、第95條、第78條，裁定如主文。
中    華    民    國    97    年    9     月    30    日
                            民事第一庭
                                審判長法官  黃金石
                                法      官  林健彥
                                法      官  謝肅珍
以上正本證明與原本無異。
如不服本裁定應於送達後10日內向本院提出再抗告狀（並按他造
當事人之人數附繕本），並繳納再抗告費新臺幣1,000 元。
再為抗告應以適用法規顯有錯誤為理由，並經本院之許可，該許
可以原裁定所涉及之法律見解具有原則上之重要性者為限，並委
任律師為代理人。
中    華    民    國    97    年    9     月    30    日
                                書  記  官  蘇恒仁
附註：
抗告人之配偶、三親等內之血親、二親等內之姻親，或抗告人為
法人、中央或地方機關時，其所屬專任人員具有律師資格並經法
院認適當者，亦得為第三審代理人。
抗告人或其法定代理人具有律師資格者及前項情形，應於提起抗
告或委任時釋明之。


司法院資訊處製作；財團法人民間司法改革基金會備份。
